# LAKIOUI EL HOUSSAINE

Développeur Web Full-Stack

Nationalité: MAROCAIN Age: 26 ANS Situation Familial: MARIÉ

El Houssaine est un développeur web évoluant avec passion et dévouement depuis 4 ans. son experience et ses competences sont forgées sur un parcours professionnel riche fondé dans des contextes metiers riche et variés.

Etant serieux, sociable et doté d'un esprit critique, Capable de vous acompagner durant votre projet.

### EXPERIENCE

### Développeur Full-Stack

FIVR 2021 - PRESENT

EOL CENTER - CASABLANCA

Automatiser les taches et le travail manuel de la société pour aider les équipes à fournir des services offrant plus de rapidité, de cohérence et de sécurité.

php, symfony, GIT...

### **Développeur Full-Stack**

NOV 2019 - JANV 2021

NUMERIC WAY - CASABLANCA

Conception et architecture des applications basées sur Symfony 4 Création des sites web WordPress La mise en place des sites web basés sur magento TMA - La tierce maintenance applicative DevOps :

> Déploiement d'application (GIT, Capistrano) L'administration des systèmes Mettre en place des serveurs web (Serveur Linux, Nginx, PHP cli, PHP FPM, MariaDB)

#### Développeur Web Full-Stack

AOUT 2016 - OCT 2019

WEBDEVIA - MEKNES

Cette experience m'a offert l'opportunite de découvrir l'etat de l'art de la programmation orionte objet ainsi que d'implement un site via le CMS WordPress.

Principales taches:

Partie Frontend (HTML, Css, Sass; Js, Adobe XD). Partie Backend via le language php (POO). Rectification des Bugs.

Maintenance.

POLYVALENT, JE M'ADAPTE RAPIDEMENT.

# EDUCATION

Développement Et Base De Données

GROUPE EFET - MEKNES
Licence Professionnelle

Web Développement
CADC AL AKHAWAYNE AZROU
Certificat d'aptitude professionnelle (CAP)

Technicien Spécialisé En Réseau Informatique
ISTA IFRANE
CCNA 1, CCNA 2, CCNA 3, CCNA 4.

Baccalauréat Science Physique

LYCÉE TARIK BEN ZIAD À AZROU

VÉRITABLE TREMPLIN POUR L'AUTO-FORMATION.

# COMPETENCES PERSONNELLES

Esprit D'équipe

Creative

Attentif

AUTODIDACTE, JE ME FORME FACILEMENT.



## CONTACT

PHONE : +212 6 34 41 08 88

E-MAIL: LAKIOUIELHOUSSAINE@GMAIL.COM

LINKEDIN : "ELAKIOUI"

# COMPÉTENCE

Php

Symfony - Sylius

Magento 2

WordPress

Laravel

ReactJS

JavaScript - jQuery

Html 5 - Css - Sass

Java - JEE

Zurb Foundation - Bootstrap - Semantic-Ui

Git

Oracle SQL - MySql

Photoshop - Adobe XD

Système Linux

#### PORTFOLIO

SYMFONY 4.4:

HTTPS://GLAMBEE.MA/

HTTPS://WWW.ALGERIEPIECES.COM/FR/

WORDPRESS

HTTPS://WWW.BORNEUS.MA/

HTTPS://BRONZEXPRESS.CA/

MAGENTO 2.4

HTTPS://WWW.DRUMBAZAR.NET/

#### LANGUES

Arabe langue maternelle
Anglais Technique
francais Technique

# CENTRE D'INTÉRÊT

Iformatique, Football, Basketball